臺灣士林地方法院交通事件裁定　　　　 96年度交聲字第434號
原處分機關　臺北市交通事件裁決所
異　議　人
即受處分人　一牛企業有限公司
代　表　人　甲○○
上列異議人即受處分人因違反道路交通管理處罰條例案件，對於
臺北市交通事件裁決所民國96年4 月2 日所為之處分（原處分案
號：北市裁四字第裁22-C00000000號），聲明異議，本院裁定如
下：
    主  文
異議駁回。
    理  由
一、按汽車駕駛人停車時，併排停車者，處新臺幣（下同）600
    元以上1,200 元以下罰鍰，道路交通管理處罰條例第56條第
    1 項第6 款定有明文。又「停車」係指車輛停放於道路兩側
    或停車場所，而不立即行駛者，道路交通管理處罰條例第3
    條第10款亦有明文。
二、原處分意旨略以：異議人即受處分人一牛企業有限公司為車
    號4806-EK 號自用小客車之所有人，於民國96年1 月3 日下
    午4 時10分許，在臺北縣新店市○○路77號前停車，經臺北
    縣政府警察局新店交通分隊員警製單逕行舉發「併排停車」
    之違規，依違反道路交通管理處罰條例第56條第1 項第6 款
    之規定，處罰鍰1,200 元。
三、異議意旨略以：異議人坦承於96年1 月3 日下午4 時10分許
    ，將其所有之車號4806-EK 號自用小客車停放於民族路即市
    場賣水果攤前之小貨車旁，記得後面有3 部車，其就在其中
    第1 、2 部車中間之空的地方停車，則與第2 部車排成一排
    ，並非併排停車，伊僅離車約15分至20分鐘，車即被拖走，
    而其他4 部車皆未被拖吊，事後於拖車場領車時，詢問警察
    後得知，其他4 部未被拖吊係因駕駛人未離車，與伊所見不
    同，如此處罰實有欠公平。再則，舉發單為何由拖吊場小姐
    開單，而非執勤員警，此情是否有欠妥當性？為此提出聲明
    異議云云。
四、經查，異議人對於其所有之上開車號之自小客車，確有於前
    揭時、地停車之事實乙節並不爭執，惟仍以前詞置辨。本院
    就檢附之採證照片觀之，車號4806-EK 號確實停放於停車格
    外，然按併排停車之處罰，係因駕駛人將車輛停放於正常停
    車位置外之車道上，易生車輛往來危險並造成合法用路權人
    之不便，駕駛人有併排停車之違規行為即應受罰，不以事實
    上造成危害為必要，亦不因駕駛人已注意往來車輛安全而得
    免罰。再按當天執行員警陳述，拖吊當時駕駛座無人且引擎
    已熄火，亦未見車主到來，交通員警於現場完成舉發程序，
    即依拖吊作業規定在現場拍照採證、粘貼封條及在違規地面
    標記移置車輛牌號、保管場及聯絡電話號碼後，再另依臺北
    縣政府警察局租用民間拖吊公司執行道路車輛拖吊，係每一
    拖吊作業小組由乙名交通警員帶2 至4 輛拖吊車執行交通違
    規拖吊執法。員警於違規現場完成舉發程序並在通知單填載
    違規車號、時間、地點、違規事實，即指揮拖吊上架後由司
    機拖吊回民間保管場，俟領車人至保管場領結車輛時，再補
    填寫車主姓名等基本資料，完成後續製單作業，有臺北縣政
    府警察局新店分局96年5 月9 日北縣警店交裁字第09600221
    43號函附卷可稽，異議人前揭所辯，自無可採。異議人亦辯
    稱：96年春節以前建國路與民族路口之紅綠燈下，每天有賣
    水果貨車停於十字路口，為何執勤員警沒取締乙情，其所指
    稱無論是否屬實，尚與本院審查異議人是否有上開違規行為
    無涉。是異議人前揭所辯，均不足採信。本件事證明確，異
    議人有併排停車之違規行為應堪認定。
五、綜上所述，異議人確有於前揭時、地併排停車之違規事實，
    另主管機關制定違反道路交通管理事件統一裁罰標準表時，
    已就併排停車部分，區分機器腳踏車及汽車之不同，而於道
    路交通管理處罰條例第56條第1 項第6 款規定之法定處罰範
    圍內異其處罰之金額，且就汽車併排停車，一律處罰鍰1,20
    0 元，並未區分是否於期限內繳納罰鍰或到案聽候裁決而有
    不同，從而原處分機關審酌異議人違規車輛為汽車，依道路
    交通管理處罰條例第56條第1 項第6 款及違反道路交通管理
    事件統一裁罰標準表之規定，對異議人違規行為裁處1,200
    元之罰鍰，核無不當。本件異議為無理由，應予駁回。
據上論斷，應依道路交通案件處理辦法第19條，裁定如主文。
中　　華　　民　　國　　96　　年　　9 　　月　　21　　日
                  交通法庭法  官  劉秉鑫
以上正本證明與原本無異。
如不服本裁定，應於送達後5日內，向本院提出抗告狀。
                          書記官  吳尚文
中　　華　　民　　國　　96　　年　　9 　　月　　21　　日
